{"related": [], "etymology": "From an unattested Latin root *praegn\u0101re, from praegn\u0101s.", "url": "https://en.wiktionary.org/wiki/pre%C3%B1ar", "definitions": ["(transitive) to impregnate, make pregnant."], "verb": "pre\u00f1ar", "synonyms": ["embarazar"], "description": "pre\u00f1ar (first-person singular present pre\u00f1o, first-person singular preterite pre\u00f1\u00e9, past participle pre\u00f1ado)", "conjugations": {"imperative": {"affirmative": ["", "pre\u00f1a (t\u00fa) - pre\u00f1\u00e1 (vos)", "pre\u00f1e", "pre\u00f1emos", "pre\u00f1ad", "pre\u00f1en"], "negative": ["", "no pre\u00f1es", "no pre\u00f1e", "no pre\u00f1emos", "no pre\u00f1\u00e9is", "no pre\u00f1en"]}, "infinitive": "pre\u00f1ar", "indicative": {"future": ["pre\u00f1ar\u00e9", "pre\u00f1ar\u00e1s", "pre\u00f1ar\u00e1", "pre\u00f1aremos", "pre\u00f1ar\u00e9is", "pre\u00f1ar\u00e1n"], "preterite": ["pre\u00f1\u00e9", "pre\u00f1aste", "pre\u00f1\u00f3", "pre\u00f1amos", "pre\u00f1asteis", "pre\u00f1aron"], "imperfect": ["pre\u00f1aba", "pre\u00f1abas", "pre\u00f1aba", "pre\u00f1\u00e1bamos", "pre\u00f1abais", "pre\u00f1aban"], "conditional": ["pre\u00f1ar\u00eda", "pre\u00f1ar\u00edas", "pre\u00f1ar\u00eda", "pre\u00f1ar\u00edamos", "pre\u00f1ar\u00edais", "pre\u00f1ar\u00edan"], "present": ["pre\u00f1o", "pre\u00f1as (t\u00fa) - pre\u00f1\u00e1s (vos)", "pre\u00f1a", "pre\u00f1amos", "pre\u00f1\u00e1is", "pre\u00f1an"]}, "pastparticiple": {"plural": {"feminine": "pre\u00f1adas", "masculine": "pre\u00f1ados"}, "singular": {"feminine": "pre\u00f1ada", "masculine": "pre\u00f1ado"}}, "gerund": "pre\u00f1ando", "subjunctive": {"imperfect_se": ["pre\u00f1ase", "pre\u00f1ases", "pre\u00f1ase", "pre\u00f1\u00e1semos", "pre\u00f1aseis", "pre\u00f1asen"], "future": ["pre\u00f1are", "pre\u00f1ares", "pre\u00f1are", "pre\u00f1\u00e1remos", "pre\u00f1areis", "pre\u00f1aren"], "imperfect_ra": ["pre\u00f1ara", "pre\u00f1aras", "pre\u00f1ara", "pre\u00f1\u00e1ramos", "pre\u00f1arais", "pre\u00f1aran"], "present": ["pre\u00f1e", "pre\u00f1es (t\u00fa) - pre\u00f1\u00e9s (vos)", "pre\u00f1e", "pre\u00f1emos", "pre\u00f1\u00e9is", "pre\u00f1en"]}}, "pronunciations": []}